臺灣新竹地方法院刑事判決　　　　　　　93年度訴緝字第40號
公　訴　人　臺灣新竹地方法院檢察署檢察官
被　　　告　甲○○　男　38歲.
上列被告因偽造文書等案件，經檢察官提起公訴（88年度偵字第
7927、8242、8243號、89年度偵字第52號），本院依簡式審判程
序，判決如下：
    主  文
甲○○共同連續行使偽造私文書，足以生損害於他人，處有期徒
刑壹年；扣案偽造之「呂亮學」、「丁○○」、「乙○○」印章
枚、未扣案偽造之「林孫淵」印章壹枚、如附表所示偽造之印
文及署押，均沒收；又連續幫助施用第二級毒品，處有期徒刑肆
月，應執行有期徒刑壹年貳月；扣案偽造之「呂亮學」、「丁○
○」、「乙○○」印章枚、未扣案偽造之「林孫淵」印章壹枚
、如附表所示偽造之印文及署押，均沒收。
    事  實
一、甲○○綽號「小方」，意圖為自己不法之所有，趁其位於新
    竹市○○路23巷21號4樓之2住處其中一間房間分租給林孫淵
    間內，竊取林孫淵之國民
    國民
    訴，應由檢察官另行偵查處理）共同基於行使偽造私文書、
    詐欺取財及詐欺得利之概括犯意聯絡，於88年9月23日某時
    許，由甲○○與劉倉賢共同攜帶前開陳麗珠、林孫淵之國民
    有限公司（下稱嘉興公司），接續冒用陳麗珠之名義，偽造
    陳麗珠本人申請如附表編號4所示遠傳電信股份有限公司（
    下稱遠傳公司）及如附表編號5、6所示臺灣大哥大股份有限
    公司（下稱臺灣大哥大公司）之行動電話門號（均係88年9
    月23日同一日申請，申請日期依序偽填為88年9月23日、88
    年9月25日、88年9月28日），並於各該次申請時，先後於遠
    傳公司行動電話服務申請書之客戶簽章欄內，由甲○○、劉
    倉賢囑由不知情之嘉興公司承辦人員代為簽名署押，於台灣
    大哥大公司行動電話服務申請書之客戶簽章欄內，由甲○○
    偽造陳麗珠簽名署押之方式，偽造遠傳通路專用行動電話申
    請書（均一式四聯，採複寫方式，分別為白色送交遠傳電信
    公司聯、藍色客戶留存備查聯、黃色經銷商留存備查聯、紅
    色代理商留存備查聯），及台灣大哥大公司行動電話服務申
    請書（均一式四聯，採複寫方式，分別為白色公司使用聯、
    紅色客戶留存聯、黃色代理商使用聯、藍色經銷商使用聯）
    、同意書等文書，復出示予前開嘉興公司不知情之承辦人員
    而行使之，復經嘉興公司之承辦人員要求應另補正委託書，
    乃由劉倉賢至設在關東橋市場附近之「阿財鑰匙店」，囑由
    不知情之刻印人員偽刻林孫淵之印章1枚，旋於數日後，由
    甲○○與劉倉賢共同攜帶前開偽刻之林孫淵之印章1枚，至
    前開嘉興公司補正委託書，並接續冒用陳麗珠、林孫淵之名
    義，偽造陳麗珠、林孫淵之簽名署押及囑由嘉興公司不知情
    之承辦人員蓋用前所偽刻林孫淵之印章偽造印文之方式，偽
    造如附表編號1、2所示陳麗珠委託林孫淵辦理遠傳公司及臺
    灣大哥大公司行動電話門號申請之委託書，及如附表編號3
    所示林孫淵委託甲○○辦理遠傳公司、臺灣大哥大公司行動
    電話門號申請之委託書而行使之（均是同一日所偽造，惟日
    期偽填為88年9月20日、88年9月27日、88年9月20日），使
    嘉興公司之承辦人員陷於錯誤，誤以為係陳麗珠委託林孫淵
    ，林孫淵再委託甲○○申請行動電話門號，而核准使用如附
    表編號4所示遠傳公司之行動電話門號及如附表編號5、6所
    示台灣大哥大公司之行動電話門號，並交付各該行動電話門
    號之SIM卡（中文譯名為行動電話用戶識別卡）共3枚予甲○
    ○，甲○○因此獲得如附表編號5、6所示免付通話費用之財
    產上不法利益（詳細偽造之私文書、詐得財物、詐得通話利
    益及偽造印文、署押之數目，均詳如附表編號1至6所示），
    足以生損害於陳麗珠、林孫淵本人、嘉興公司、遠傳公司及
    台灣大哥大公司對行動電話門號管理及申辦業務之正確性，
    嗣因遠傳公司通知陳麗珠，始查悉上情。
二、緣林童潤（業經本院以89年度訴字第178號判處罪刑，現上
    訴中）收受呂亮學、丁○○、乙○○等3人之來路不明之國
    民
    枚國民
    甲○○，並與甲○○共謀意圖為自己不法之所有及利益，以
    冒用呂亮學、丁○○、乙○○3人之名義，偽造行動電話申
    請書等文件，向代辦行動電話門號之通訊行，冒名申辦行動
    電話門號，藉以詐取行動電話SIM卡及詐得通話利益，謀議
    既定，甲○○乃承前行使偽造私文書、詐欺取財及詐欺得利
    之概括犯意，與林童潤共同基於行使偽造私文書、詐欺取財
    及詐欺得利之概括犯意聯絡，推由甲○○持前開3枚國民身
    分證偽冒呂亮學、丁○○、乙○○名義，至通訊行申辦行動
    電話門號，劉倉賢亦承前行使偽造私文書、詐欺取財及詐欺
    得利之概括犯意，與甲○○共同基於甲○○與林童潤先前共
    同謀議之行使偽造私文書、詐欺取財及詐欺得利之概括犯意
    聯絡，於同年11月18日某時許，由劉倉賢先至設在關東橋市
    場附近之「阿財鑰匙店」，囑由不知情之刻印人員偽刻呂亮
    學、丁○○、乙○○3人之印章各1枚後，即由劉倉賢駕車搭
    載甲○○，攜帶前開3枚國民
    至設在新竹縣竹北市○○路42號之大偉科技通訊行（按係全
    虹通信─辰肯北四之經銷商，下稱大偉通訊行）及前開嘉興
    公司，連續冒用呂亮學、丁○○、乙○○及丙○○等人之名
    義，偽以呂亮學、丁○○本人或以丙○○為渠等代理人之名
    義，申請如附表編號7至11所示遠傳公司及如附表編號12 至
    14所示和信電訊股份有限公司（下稱和信公司）之行動電話
    門號，並於各該次申請時，先後於遠傳公司行動電話服務申
    請書之客戶簽章欄、代理人簽章欄內及和信公司ON LINE 服
    務申請表、手機3,000元抵用券暨合約同意書之客戶簽章欄
    內，或由甲○○、劉倉賢偽造丁○○、丙○○簽名署押或蓋
    用前所偽刻呂亮學、丁○○、乙○○之印章偽造印文，或囑
    由不知情之大偉通訊行、嘉興公司承辦人員代為蓋用前所偽
    刻呂亮學、丁○○、乙○○之印章偽造印文之方式，連續偽
    造呂亮學、丁○○、乙○○及丙○○之簽名署押或印文，而
    偽造遠傳通路專用行動電話申請書（均一式四聯，採複寫方
    式，分別為白色送交遠傳電信公司聯、藍色客戶留存備查聯
    、黃色經銷商留存備查聯、紅色代理商留存備查聯）、和信
    公司ON LINE服務申請表（均一式四聯，採複寫方式，白色
    客服聯、紅色代理商聯、黃色經銷商聯、綠色用戶聯）及手
    機3,000元抵用券暨合約同意書等文書，復出示予前開大偉
    通訊行、嘉興公司不知情之承辦人員而行使之，使大偉通訊
    行、嘉興公司之承辦人員陷於錯誤，誤以為係丁○○、呂亮
    學本人申請或呂亮學、丁○○、乙○○本人授權丙○○代理
    申請，而核准使用如附表編號7至11所示遠傳公司之行動電
    話門號及如附表編號12至14所示和信公司之行動電話門號，
    並交付各該行動電話門號之SIM卡共8枚予甲○○（詳細偽造
    之私文書、詐得財物及偽造印文、署押之數目，均詳如附表
    編號7至14所示）。翌日（即同年月19日），甲○○、劉倉
    賢復承前之概括犯意聯絡，由劉倉賢駕車搭載甲○○共同前
    往設在新竹縣竹北市○○○路251號之竹鑫電信有限公司（
    下稱竹鑫公司），偽冒丁○○之名義申辦和信公司之行動電
    話門號，並在和信公司ON LINE服務申請表及及手機3,000
    元抵用券暨合約同意書之客戶簽章欄內蓋用前所偽刻丁○○
    之印章之方式，偽造丁○○之印文，而偽造和信公司ON
    LINE服務申請表（均一式四聯，採複寫方式，白色客服聯、
    紅色代理商聯、黃色經銷商聯、綠色用戶聯）及手機3,000
    元抵用券暨合約同意書等文書，復出示予竹鑫公司不知情之
    承辦人員而行使之，使竹鑫公司之承辦人員陷於錯誤，誤以
    為係丁○○本人申請，而核准使用如附表編號15所示和信公
    司之行動電話門號，並交付和信公司行動電話門號之SIM卡1
    枚予甲○○（詳細偽造之私文書、詐得財物及偽造印文之數
    目，均詳如附表編號15所示），甲○○旋將所取得如附表編
    號7至15所示行動電話門號之SIM卡共9枚全數交付予林童潤
    ，林童潤即自如附表編號12至15所示和信公司之行動電話門
    號開通使用之通信期間內，在不詳地點，連續撥打如附表編
    號12至15所示和信公司之行動電話門號，致使和信公司陷於
    錯誤，誤認係合法使用人撥打，乃依約提供通話之電信服務
    ，林童潤並因而取得免付通話費用之財產上不法利益（關於
    詐得通話利益之時間、金額，均詳如附表編號12至15所示）
    ，足以生損害於呂亮學、丁○○、乙○○、丙○○本人、大
    偉通訊行、嘉興公司、竹鑫公司及遠傳公司、和信公司對行
    動電話門號管理及申辦業務之正確性。嗣於同年11月19日20
    時許，為警持搜索票至甲○○前開住處執行搜索，當場起出
    呂亮學、丁○○、乙○○3人之國民
    該等3人印章共3枚，始查悉上情。
三、另甲○○基於幫助施用第二級毒品安非他命之概括犯意，自
    88年9月底起至同年11月間止，在其上址住處，連續由甲○○
    提供第二級毒品安非他命，以自製之吸食器，上放少許安非
    他命，下以火燒烤，使其產生煙霧，再以口鼻吸食該煙霧之
    方式，與陳錦男一起施用共十多次（陳錦男施用第二級毒品
    安非他命部分，經本院以88年度毒聲字第2745號裁定送觀察
    、勒戒後，因認無繼續施用毒品傾向，經臺灣新竹地方法院
    檢察署檢察官以88年度毒偵字第1146號為不起訴處分確定）
    ；又自同年11月5日起至同年11月19日止，復在上開住處，連
    續由甲○○以同上方式提供安非他命與劉倉賢一起施用3次（
    劉倉賢施用第二級毒品安非他命部分，經本院以89年度毒聲
    字第748號裁定送觀察、勒戒後，因認無繼續施用毒品傾向，
    經臺灣新竹地方法院檢察署檢察官以89年度毒偵緝字第120
    號為不起訴處分確定），嗣於同年11月19日18時40分許在上
    址為警當場查獲，並扣得甲○○所有之第二級毒品安非他命
    1.7公克、分裝袋1只、吸食器2組及酒精燈1組等物（甲○○
    連續施用第二級毒品安非他命之犯行，業經本院於89年1月11
    日以89年度竹簡字第40號簡易判決，判處有期徒刑3月確定）
    。
四、案經新竹市警察局第二分局報告臺灣新竹地方法院檢察署檢
    察官偵查起訴。
    理  由
一、本件被告甲○○所犯，均非死刑、無期徒刑、最輕本刑為三
    年以上有期徒刑之罪，或高等法院管轄第一審之案件，被告
    甲○○於本院審判程序進行中，就被訴事實為有罪之陳述，
    經本院合議庭認合於新修正刑事訴訟法第273條之1第1項之
    規定，裁定進行簡式審判程序，合先敘明。
二、右揭事實欄一之竊盜、共同連續行使偽造私文書、詐欺取財
    及詐欺得利等犯行，業據被告於本院審理時坦承不諱，且據
    被害人陳麗珠、林孫淵指訴綦詳（見88年度偵字第7927號偵
    查卷第6頁至第7頁、第20頁反面至第21頁正面、第28頁反面
    至第29頁），並經證人即嘉興公司承辦人員邱鳳嬌到庭證述
    屬實（見88年度偵字第7927號偵查卷第5頁、本院89年度訴
    字第178號卷(一)第90頁反面至第91頁正面），復有如附表編
    號5所示台灣大哥大公司行動電話服務申請書及同意書（見
    本院89年度訴字第178號卷(一)第121頁、第123頁）、林孫淵
    之國民
    院89年度訴字第178號卷(一)第111頁至第114頁）、台灣大哥
    大公司92年11月21日法警09255176號函檢附如附表編號5所
    示台灣大哥大公司行動電話門號之基本資料查詢、如附表編
    號6所示台灣大哥大股份有限公司行動電話服務申請書、陳
    麗珠之國民
    明細表（見本院89年度訴字第178號卷(三)第134頁至第139頁
    ）、台灣大哥大公司93年3月18日函檢附如附表編號6所示台
    灣大哥大公司行動電話門之基本資料查詢、欠費明細表（見
    本院89年度訴字第178號卷(三)第169頁至第171頁）、遠傳公
    司93年2月9日遠傳（業服）字第09300242號函（函覆關於如
    附表編號4所示之行動電話門號並無積欠通話費用情形）及
    檢附如附表編號4所示遠傳公司之行動電話門號之99/11遠傳
    通路專用行動電話申請書（見本院89年度訴字第178號卷(三)
    第151頁、第154頁）及被告當庭書寫被害人林孫淵、陳麗珠
    等姓名之筆錄紙（見本院89年度訴字第178號卷(二)第249頁）
    等件在卷可稽，足證被告上開自白核與事實相符，堪予採信
    ，應依法論科。
二、右揭事實欄二之共同連續行使偽造私文書、詐欺取財及詐欺
    得利等犯行，業據被告於本院審理時坦承不諱，核與證人即
    共犯劉倉賢證述：伊知道被告有利用他人
    印章而申辦行動電話門號，林童潤交給被告3張
    被害人呂亮學、丁○○、乙○○）後，被告有託伊去刻3枚
    印章，伊刻好後有交給被告，嗣伊再駕車搭載被告去通訊行
    辦理行動電話門號，如附表編號7至15所示之各該門號均係
    伊與被告一同去申辦的，伊並有幫被告填寫申請書等語相符
    （見88年度偵字第8242號偵查卷第6頁反面、本院89年度訴
    字第178號卷(一)第218頁、第219頁、本院89年度訴字第178號
    卷(四)第99頁、第100頁、第102頁至第104頁、第106頁），且
    據被害人呂亮學、丁○○、乙○○、丙○○等人指訴綦詳（
    見88年度偵字第8243號偵查卷第8頁、本院89年度訴字第178
    號卷(二)第352頁至第353頁、本院89年度訴字第178號卷(四)第9
    0頁至第98頁、第20頁反面至第21頁正面），並經證人即大
    偉通訊行職員林淑媛到庭證述屬實（本院見89年度訴字第17
    8號卷(二)第353頁至第354頁），復有遠傳公司93年2月9日遠
    傳（業服）字第09300 242號函（函覆關於如附表編號7至11
    所示之行動電話門號並無積欠通話費用情形）及檢附如附表
    編號7至11所示遠傳公司之行動電話門號之99/11遠傳通路專
    用行動電話申請書（見本院89年度訴字第178號卷(三)第151頁
    、第155頁至第160頁）、和信公司92年1月2日函檢附如附表
    編號13所示和信公司行動電話門號之和信公司ON LINE服務
    申請表及手機3,000元抵用券暨合約同意書（見本院89年度
    訴字第178號卷(二)第368頁至第370頁）、和信公司92年10月2
    5日函檢附如附表編號15所示和信公司行動電話門號之和信
    公司ON LINE服務申請表及手機3,000元抵用券暨合約同意書
    （見本院89年度訴字第178號卷(三)第145頁至第149頁）、全
    虹企業股份有限公司92年11月21日92全管法字第0141號函（
    函覆關於如附表編號11、14所示和信公司之行動電話門號申
    請書等資料，業因90年度納莉風災肆虐之時，該公司嚴重淹
    水而滅失之情，見本院89年度訴字第178號卷(三)第141頁）、
    和信公司風險管理室92年12月25日函（函覆如附表編號11、
    14所示和信公司之行動電話門號申請書等資料，因下游經銷
    商未將申請書送回而無法提供之情，見本院89年度訴字第17
    8號卷(三)第145頁）、和信公司風險管理室93年4月13函檢附
    如附表編號11至15所示各該行動電話門號積欠電信費之帳單
    及通話明細表（見本院89年度訴字第178號卷(四)第17頁至31
    頁）及被告、共犯劉倉賢當庭書寫被害人呂亮學、丁○○、
    乙○○、丙○○等姓名之筆錄紙（見本院89年度訴字第178
    號卷(二)第388頁及卷(三)第121頁）等件在卷可按，足證被告上
    開自白與事實相符，堪予採信，應依法論科。
三、關於右揭事實欄三部分：
    右揭事實欄三之連續幫助施用第二級毒品犯行，業據被告於
    本院準備程序、審理時坦承不諱（見本院93年度訴緝字第40
    號卷94年1月25日準備程序筆錄及同日審判筆錄），核與證
    人陳錦男、劉倉賢證述之內容大致相符（見88年度偵字第82
    42號偵查卷第10頁正、第29頁反至第30頁、本院89年度訴字
    第178號卷(三)第45頁至第46頁、見88年度偵字第8242號偵查
    卷第7頁、本院89年度訴字第178號卷(二)第382頁、卷(四)第105
    頁），又證人陳錦男、劉倉賢於本件查獲時所採集之尿液經
    、劉倉賢違反本件毒品危害防制條例案件之相關卷證資料附
    卷足憑（見89年度訴字第178號卷(三)第172頁至第195頁），
    此外，復有安非他命1.7公克、分裝袋1只、吸食器2組及酒
    精燈1組等物扣案可佐，足認被告此部分之自白，核與事實
    相符亦堪信實，其連續幫助陳錦男、劉倉賢施用第二級毒品
    之犯行，堪以認定，亦應予依法論科。
四、綜上所述，本案事證已臻明確，被告上開竊盜、共同連續行
    使偽造私文書、詐欺取財、詐欺得利、連續幫助他人施用第
    二級毒品之犯行，均洵堪認定，均應予依法論科。
五、論罪科刑部分：
(一)公訴人雖未就被告與共犯劉倉賢共同基於概括犯意聯絡，推
    由共犯劉倉賢偽刻被害人林孫淵之印章，再由被告及共犯劉
    倉賢共同偽冒被害人陳麗珠、林孫淵等人之名義，偽造如附
    表編號1至3所示之委託書，並申辦如附表編號4至6所示之行
    動電話門號使用，及被告與共犯劉倉賢承前概括犯意之聯絡
    ，與同案被告林童潤共同基於概括犯意聯絡，先由被告與同
    案被告林童潤共謀後，推由被告夥同共犯劉倉賢持前開被害
    人呂亮學、丁○○、乙○○等三人之國民
    人呂亮學等名義至大偉通訊行、嘉興公司及竹鑫公司申號辦
    如附表編號7至15所示遠傳公司、和信公司之行動電話門號
    使用，涉犯行使偽造私文書、詐欺取財及詐欺得利之犯行部
    分提起公訴，惟前揭部分犯行，核與起訴經論罪之行使偽造
    私文書犯行、詐欺取財、詐欺得利之罪間，有實質上一罪及
    連續犯之裁判上一罪關係，自仍為起訴效力所及，且經檢察
    官當庭擴張此部分之犯罪事實（見本院93年度訴緝字第40號
    卷94年1月25日準備程序筆錄），本院自應一併審理，先予
    敘明。
(二)就事實欄一、二部分，按通訊公司所核發之行動電話門號SI
    IM卡為有體物，具通訊使用之價值，亦是行動電話之「鑰匙
    」，自具有一定之財產價值，自得以刑法中詐欺取財罪之「
    物」論之。被告竊取被害人陳麗珠、林孫淵之國民
    本後，夥同共犯劉倉賢偽刻林孫淵之印章，復假冒渠等名義
    於如附表編號1至3所示之委託書內，冒用被害人陳麗珠、林
    孫淵之名義，偽造渠等之簽名署押、印文，而偽造如附表編
    號1至3所示之委託書，又於附表編號4至6所示之申請書、同
    意書內，冒用被害人陳麗珠之名義，偽造其簽名署押，復均
    進而行使，使如附表編號4至6所示經銷商欄之嘉興公司之承
    辦職員陷於錯誤，而核准使用如附表編號4至6所示被害人遠
    傳公司及台灣大哥大公司之行動電話門號，並交付各該行動
    電話門號SIM卡，嗣被告並將如附表編號5至6所示之行動電
    話門號開通使用，而詐得通話利益，使各該被害人等受有損
    害；又被告明知共犯林童潤所交付欲辦理行動電話門號之被
    害人呂亮學、丁○○、乙○○等3人之國民
    來源不明之贓物，猶與同案被告林童潤共謀後，夥同共犯劉
    倉賢偽刻被害人呂亮學、丁○○、乙○○等3人之印章，復
    假冒渠等名義於如附表編號7至11所示之申請書內冒用被害
    人丙○○名義為代理人，又於附表編號12至15所示之申請表
    、同意書內冒用被害人呂亮學、丁○○之名義，偽造渠等之
    簽名署押、印文，而偽造如附表編號7至15所示行動電話申
    請書、申請表、同意書，復均進而行使，使如附表所示經銷
    商欄之大偉通訊行、嘉興公司及竹鑫公司之承辦職員陷於錯
    誤，而核准使用如附表編號12至15所示被害人遠傳公司及和
    信公司之行動電話門號，並交付各該行動電話門號SIM卡，
    嗣同案被告林童潤並將如附表編號7至15所示之行動電話門
    號開通使用，而詐得通話利益，使各該被害人等受有損害，
    是核被告所為，係犯刑法第320條第1項之普通竊盜罪、第21
    6條、第210條之行使偽造私文書罪、第339條第1項之詐欺取
    財罪（詐得行動電話門號之SIM卡部分）、同條第2項之詐欺
    得利罪（詐得免繳電信通信費用之利益部分）。其中偽造印
    章、署押、印文之行為，為偽造私文書之部分行為，偽造私
    文書後復持以行使，其偽造之低度行為，為行使之高度行為
    所吸收，均不另論罪。被告與共犯劉倉賢就附表所示編號1
    至6所示之行使偽造私文書、詐欺取財及詐欺得利各罪部分
    ，均有犯意聯絡與行為分擔，為共同正犯。又關於如附表編
    號7至15所示之行使偽造私文書、詐欺取財及詐欺得利各罪
    部分，同案被告林童潤雖未親自實施偽冒被害人等名義申辦
    行動電話之構成要件行為，惟同案被告林童潤既與被告事先
    共同謀議，再推由被告夥同共犯劉倉賢為如附表編號7至15
    所示之各該行使偽造私文書、詐欺取財之構成要件行為，並
    於取得被告交付之各該行動電話SIM卡後，開通附表編號7至
    15所示之行動電話門號使用，而詐得使用通訊之財產上不法
    利益，顯然同案被告林童潤係以自己共同犯罪之意思，事先
    與被告同謀，再推由被告夥同共犯劉倉賢在共同謀議範圍內
    ，實施各該行使偽造私文書、詐欺取財犯行之構成要件行為
    ，故被告與同案被告林童潤就此部分應為「共謀共同正犯」
    。至共犯劉倉賢就如附表編號7至15所示部分，事前雖未參
    與謀議，惟其事中參與實施各該行使偽造私文書、詐欺取財
    構成要件之行為，則被告與同案被告林童潤、共犯劉倉賢就
    附表編號7至15所示之行使偽造私文書、詐欺取財及詐欺得
    利各罪之犯行間，均有犯意之聯絡及行為之分擔，均為共同
    正犯。被告甲○○與共犯劉倉賢利用不知情之嘉興公司承辦
    人員於附表編號4所示之遠傳公司行動電話服務申請書客戶
    簽章欄內偽造陳麗珠簽名署押；渠等利用不知情之「阿財鑰
    匙店」刻印人員偽刻被害人林孫淵、呂亮學、丁○○、乙○
    ○4人印章共4枚，及利用不知情之大偉通訊行、嘉興公司及
    竹鑫公司之承辦人員代為蓋用偽造之被害人林孫淵、呂亮學
    、丁○○、乙○○印章而偽造印文，並分別向臺灣大哥大公
    司、遠傳公司、和信公司申請行動電話門號，均為間接正犯
    。又被告於如附表編號4至15所示之同時、同地於各該一式
    四聯之被害人遠傳公司、台灣大哥大公司、和信公司之申請
    書上以複寫方式偽造署押、印文而完成偽造之私文書，係基
    於同一犯意下之行為，僅侵害一個法益，只論以一罪。再被
    告及共犯劉倉賢於88年9月23日在嘉興公司，冒用被害人陳
    麗珠名義申辦如附表編號4至6所示被害人陳麗珠遠傳公司、
    臺灣大哥大公司共3支行動電話門號使用，及於數日後，冒
    用被害人陳麗珠委託被害人林孫淵代為辦理遠傳公司及臺灣
    大哥大公司行動電話門號，而偽造如附表編號1、2所示之委
    託書，再冒用被害人林孫淵委託被告代為辦理行動電話門號
    ，而偽造如附表編號3所示之委託書，均係於同一時、地，
    各次偽造行使之犯罪行為難分順序，應係單一行為之接續犯
    ；渠等在如附表編號1、2所示委託書上，同時冒用被害人陳
    麗珠、林孫淵之名義，同時侵害被害人陳麗珠、林孫淵之法
    益，並持向嘉興公司之承辦人員行使之，自係以一行為觸犯
    二個罪名相同之行使偽造私文書罪，應為同種想像競合犯，
    應依刑法第55條之規定，從一重之行使偽造私文書罪處斷。
    被告及共犯劉倉賢於88年11月18日，先後在大偉通訊行，冒
    用被害人呂亮學、丁○○之名義申辦如附表編號7至10所示
    被害人遠傳公司之行動電話門號使用，及在嘉興公司，冒用
    被害人丁○○名義申辦如附表編號13、14所示被害人和信公
    司之行動電話門號使用之行為，亦係以同一被害人名義，於
    同一時、地，各申請2支行動電話門號，各次偽造行使之犯
    罪行為難分順序，亦應屬單一行為之接續犯；復被告及共犯
    劉倉賢在大偉通訊行冒用丙○○名義而為被害人呂亮學、丁
    ○○、乙○○之代理人，代理申辦數支行動電話門號之行為
    ，亦屬接續犯；另被告及共犯劉倉賢於附表編號7至11所示
    之時間，偽冒被害人呂亮學、丁○○、乙○○名義及偽冒以
    被害人丙○○為渠等代理人之名義，偽造如附表編號7至11
    所示之各該申請書後，同時將申請書（各份均有四聯）連同
    各該名義人之國民
    行動電話，致使該通訊行之承辦職員陷於錯誤，而一次核准
    使用如附表編號7至11所示之行動電話門號，係以一行使偽
    造私文書、詐欺取財之行為，冒用不同被害人名義（即被害
    人呂亮學、丁○○、乙○○名義）申請行動電話門號，同時
    侵害被害人呂亮學、丁○○及乙○○等人之法益，自係以一
    行為各觸犯二個罪名相同之行使偽造私文書、詐欺取財罪，
    應為同種想像競合犯，均應依刑法第55條之規定，各以從一
    重之行使偽造私文書、詐欺取財罪罪處斷；又於附表編附表
    編號12至14所示之時間，偽冒被害人呂亮學、丁○○之名義
    ，偽造如附表編號12至14所示之各該申請書後，同時將申請
    書（各份均有四聯）連同各該名義人之國民
    由嘉興公司之職員申辦行動電話，致使該公司之承辦職員陷
    於錯誤，而一次核准使用如附表編號12至14所示之行動電話
    門號，嗣並將如附表編號12至14所示之行動電話門號開通使
    用而詐得通話利益（詳如附表編號12至14所示），係以一行
    使偽造私文書、詐欺取財及詐欺得利之行為，冒用不同被害
    人名義（即被害人呂亮學、丁○○名義）申請行動電話門號
    ，同時侵害被害人呂亮學、丁○○等人之法益，自係以一行
    為各觸犯三個罪名相同之行使偽造私文書、詐欺取財及詐欺
    得利罪，均應為同種想像競合犯，均應依刑法第55條之規定
    ，各以從一重之行使偽造私文書、詐欺取財罪及詐欺得利罪
    處斷。至其冒名以同一被害人呂亮學、丁○○名義先後各赴
    大偉通訊行、嘉興公司、竹鑫公司申請行動電話門號及詐得
    行動電話門號SIM卡之行為，雖時間緊接，但地點不同，顯
    係完成前次偽造私文書並提出行使申請及詐得行動電話門號
    SIM卡之犯罪行為後，再為次一行使偽造私文書及詐取行動
    電話門號SIM卡之犯罪行為，與接續犯之情形不同，應均係
    基於概括犯意所為，應論以連續犯；又被告於88年9月23日
    、88年11月18日、88年11月19日先後多次行使偽造私文書、
    詐欺取財犯行、及嗣後多次詐欺得利之犯行，亦均時間緊接
    ，犯罪構成要件相同，亦均顯係基於概括犯意反覆為之，均
    應依連續犯規定論以一罪，並依法加重其刑。末被告竊取被
    害人陳麗珠、林孫淵之國民
    之方式行使，藉以詐得行動電話門號SIM卡及通訊使用之結
    果，均係為達詐欺取財、詐欺得利之目的而為，是其所犯上
    開各罪間，分別有方法、目的之牽連關係，應依刑法第55條
    後段之規定，從一重之行使偽造私文書罪論處。
(三)就事實欄三部分，被告於前開時、地，提供第二級毒品安非
    他命及自製之吸食器，供陳錦男、劉倉賢一起施用安非他命
    多次，是被告係以幫助他人施用第二級毒品之犯意而為前開
    犯行，核其所為，係犯刑法第30條第1項、毒品危害防制條
    例第10條第2項之幫助施用第二級毒品罪。又其幫助他人施
    用安非他命，而持有安非他命之低度行為，為幫助他人施用
    安非他命之高度行為所吸收，不另論罪。其先後多次幫助陳
    錦男、劉倉賢施用第二級毒品之犯行，均係時間緊接，犯罪
    構成要件相同，顯係基於概括犯意反覆為之，應依連續犯規
    定論以一罪，並依法加重其刑。按毒品危害防制條例業於92
    年7月9日修正公布，並自公布後6個月即93年1月9日生效，
    其中關於該條例第10條第2項所規定施用第二級毒品罪刑部
    分並未經修正，是被告犯罪後，關於前開幫助施用第二級毒
    品犯行部分所應適用之法律並未變更，因此無新舊法比較之
    問題，併予敘明。
(四)又被告所犯共同連續行使偽造私文書罪及連續幫助施用第二
    級毒品罪二罪，犯意各別，行為互殊，應予分論併罰。
(五)爰審酌被告前有違反毒品危害防制條例等前科，素行非佳，
    此有臺灣高等法院被告全國前案紀錄表及臺灣新竹地方法院
    檢察署刑案查註紀錄表等件在卷可稽，其年輕力壯，未思進
    取，為牟取不法所有及利益，任意竊取被害人陳麗珠及林孫
    淵之國民
    話門號，又與同案被告林童潤共謀，再與共犯劉倉賢共同將
    同案被告林童潤所多次收受來路不明之
    被害人呂亮學等之
    冒用者蒙受不明損失之風險，並紊亂通訊公司客戶資料，影
    響市場交易秩序，且對社會經濟信用產生相當破壞，復參酌
    其犯罪次數眾多，造成多數被害人等損失亦鉅，惡性實屬重
    大，及其多次幫助陳錦男、劉倉賢施用第二級毒品安非他命
    ，足以戕害他人身心，惟念及其犯後坦承犯行，尚具悔意等
    一切情狀，分別量處如主文所示之刑，並定其應執行之刑，
    以示懲儆。
六、扣案偽造之「呂亮學」、「丁○○」、「乙○○」印章3枚
    、未扣案偽造之「林孫淵」印章1枚（無證據證明業已滅失
    ）及如附表所示偽造之印文及簽名署押（除附表編號12及14
    所示之申請書業已滅失，其上偽造之印文及簽名署押亦因滅
    失而不存在，自無庸宣告沒收外），不問屬於犯人與否，均
    應依刑法第219條之規定宣告沒收之。至偽造如附表所示之
    各該行動電話申請書，均一式四聯，其中三聯及委託書、同
    意書等分別留存於各該電信公司、代理商、經銷商，經被告
    行使後，已非屬被告所有，自不得宣告沒收（僅宣告沒收偽
    造之印文及簽名署押部分）；又其中一聯交由被告收執，固
    屬被告所有，惟並未扣案，斟酌該客戶留存聯上偽造之被害
    人等名義之簽名署押及印文既均沒收，則該客戶留存聯就證
    明被害人等署名之私文書作用即已喪失，自亦無再宣告沒收
    該客戶留存聯之必要，均併予敘明。另扣案之安非他命1.7
    公克、分裝袋1只、吸食器2組及酒精燈1組等物，業經本院
    於89年1月11日以89年度竹簡字第40號判決分別宣告沒收銷
    燬及沒收之，並經臺灣新竹地方法院檢察署檢察官執行沒收
    銷燬處分，此有本院公務電話紀錄表及臺灣新竹地方法院檢
    察署檢察官89年度執字第524號處分命令在卷可參，爰不另
    為沒收之宣告，併予敘明。
據上論斷，應依刑事訴訟法第273條之1第1項、第299條第1項前
段，毒品危害防制條例第10條第2項，刑法第11條前段、第28條
、第56條、第216條、第210條、第320條第1項、第339條第1項、
第2項、第55條、第219條、第30條第2項，罰金罰鍰提高標準條
例第1條前段，判決如主文。
本案經檢察官詹昭書到庭執行職務。
中　　華　　民　　國　　94　　年　　1　　月　 　31  　日
                  刑事第三庭法  官  高敏俐
以上正本證明與原本無異。
如不服本判決，應於判決送達後10日內向本院提出上訴狀（應附
繕本），上訴於臺灣高等法院。
中　　華　　民　　國　　94　　年　　1　　月　 　31  　日
                            書記官  賴寶合
附表：（時間：民國；金額單位：新臺幣）
┌──┬───────┬────┬─────┬────┐
│編號│偽 造 之 文 書│詐得財物│偽造之印文│備    註│
│    │              │及利益  │、署押    │(經銷商)│
├──┼───────┼────┼─────┼────┤
│  1 │陳麗珠88.09.20│無      │陳麗珠署押│嘉興公司│
│    │委託林孫淵辦理│        │1枚       │(編號1至│
│    │遠傳電信申請之│        │林孫淵印文│3之委託 │
│    │託書          │        │1枚、署押1│書均是同│
│    │              │        │枚        │一日偽造│
│    │              │        │          │)       │
├──┼───────┼────┼─────┼────┤
│  2 │陳麗珠88.09.27│無      │陳麗珠署押│嘉興公司│
│    │委託林孫淵辦理│        │1枚       │        │
│    │台灣大哥大申請│        │林孫淵印文│        │
│    │之委託書      │        │1枚、署押1│        │
│    │              │        │枚        │        │
├──┼───────┼────┼─────┼────┤
│  3 │林孫淵88.09.20│無      │林孫淵印文│嘉興公司│
│    │委託甲○○辦理│        │、署押各1 │        │
│    │遠傳電信及台灣│        │枚        │        │
│    │大哥大申請之委│        │          │        │
│    │託書          │        │          │        │
├──┼───────┼────┼─────┼────┤
│  4 │陳麗珠88.09.23│SIM卡1枚│陳麗珠署押│嘉興公司│
│    │遠傳通路專用行│        │4枚       │(編號4至│
│    │動電話(0000000│        │          │6之申請 │
│    │966)申請書(均 │        │          │書及同意│
│    │一式四聯)     │        │          │書均係88│
│    │              │        │          │.09.23日│
│    │              │        │          │所偽造) │
├──┼───────┼────┼─────┼────┤
│  5 │陳麗珠88.09.25│SIM卡1枚│陳麗珠署押│嘉興公司│
│    │台灣大哥大行動│通信利益│5枚       │        │
│    │電話(000000000│5050元( │          │        │
│    │8)服務申請書( │通信期間│          │        │
│    │均一式四聯)及 │88.09.25│          │        │
│    │同意書        │至89.02.│          │        │
│    │              │15)     │          │        │
├──┼───────┼────┼─────┼────┤
│  6 │陳麗珠88.09.28│SIM卡1枚│陳麗珠署押│嘉興公司│
│    │台灣大哥大行動│通信利益│4枚       │        │
│    │電話(000000000│973元(通│陳立珠署押│        │
│    │9)服務申請書( │信期間88│1枚       │        │
│    │均一式四聯)及 │.09.28至│          │        │
│    │同意書        │89.02.15│          │        │
│    │              │)       │          │        │
├──┼───────┼────┼─────┼────┤
│  7 │呂亮學88.11.18│SIM卡1枚│呂亮學印文│大偉通訊│
│    │遠傳通路專用行│        │4枚       │行      │
│    │動電話(0000000│        │丙○○署押│        │
│    │052)申請書(均 │        │4枚       │        │
│    │一式四聯)     │        │          │        │
├──┼───────┼────┼─────┼────┤
│  8 │呂亮學88.11.18│SIM卡1枚│呂亮學印文│大偉通訊│
│    │遠傳通路專用行│        │、署押各4 │行      │
│    │動電話(0000000│        │枚        │        │
│    │651)申請書(均 │        │丙○○署押│        │
│    │一式四聯)     │        │4枚       │        │
├──┼───────┼────┼─────┼────┤
│  9 │丁○○88.11.18│SIM卡1枚│丁○○印文│大偉通訊│
│    │遠傳通路專用行│        │4枚       │行      │
│    │動電話(0000000│        │丙○○署押│        │
│    │180)申請書(均 │        │4枚       │        │
│    │一式四聯)     │        │          │        │
├──┼───────┼────┼─────┼────┤
│ 10 │丁○○88.11.18│SIM卡1枚│丁○○印文│大偉通訊│
│    │遠傳通路專用行│        │4枚       │行      │
│    │動電話(0000000│        │丙○○署押│        │
│    │109)申請書(均 │        │4枚       │        │
│    │一式四聯)     │        │          │        │
├──┼───────┼────┼─────┼────┤
│ 11 │乙○○88.11.18│SIM卡1枚│乙○○印文│大偉通訊│
│    │遠傳通路專用行│        │4枚       │行      │
│    │動電話(0000000│        │丙○○署押│        │
│    │631)申請書(均 │        │4枚       │        │
│    │一式四聯)     │        │          │        │
├──┼───────┼────┼─────┼────┤
│ 12 │呂亮學88.11.18│SIM卡1枚│申請書已滅│嘉興公司│
│    │和信ON LINE(09│通信利益│失，爰不宣│        │
│    │00000000)服務 │6267元( │告沒收。  │        │
│    │申請表        │通信期間│          │        │
│    │              │88.11.18│          │        │
│    │              │至88.11.│          │        │
│    │              │30)     │          │        │
├──┼───────┼────┼─────┼────┤
│ 13 │丁○○88.11.18│SIM卡1枚│丁○○署押│嘉興公司│
│    │和信ON LINE(09│通信利益│5枚       │        │
│    │00000000)服務 │2273元( │          │        │
│    │申請表(均一式 │通信期間│          │        │
│    │四聯)及手機   │88.11.18│          │        │
│    │3,000元抵用券 │至88.11.│          │        │
│    │暨合約同意書  │29)     │          │        │
├──┼───────┼────┼─────┼────┤
│ 14 │丁○○88.11.18│SIM卡1枚│申請書已滅│嘉興公司│
│    │和信ON LINE(09│通信利益│失，爰不宣│        │
│    │00000000)服務 │4209元( │告沒收。  │        │
│    │申請表        │通信期間│          │        │
│    │              │88.11.18│          │        │
│    │              │至88.11.│          │        │
│    │              │29)     │          │        │
├──┼───────┼────┼─────┼────┤
│ 15 │丁○○88.11.19│SIM卡1枚│丁○○印文│竹鑫公司│
│    │和信ON LINE(09│通信利益│9枚       │        │
│    │00000000)服務 │205元(通│          │        │
│    │申請書(均一式 │信期間88│          │        │
│    │四聯)及手機   │.11.20) │          │        │
│    │3,000元抵用券 │        │          │        │
│    │暨合約同意書  │        │          │        │
└──┴───────┴────┴─────┴────┘
附錄本判決論罪科刑法條：
毒品危害防制條例第10條第2項
施用第二級毒品者，處三年以下有期徒刑。
刑法第216條
行使第二百十條至第二百十五條之文書者，依偽造、變造文書或
登載不實事項或使登載不實事項之規定處斷。
刑法第210條
偽造、變造私文書，足以生損害於公眾或他人者，處五年以下有
期徒刑。
刑法第320條第1項
意圖為自己或第三人不法之所有，而竊取他人之動產者，為竊盜
罪，處五年以下有期徒刑、拘役或五百元以下罰金。
刑法第339條
意圖為自己或第三人不法之所有，以詐術使人將本人或第三人之
物交付者，處五年以下有期徒刑、拘役或科或併科一千元以下罰
金。
以前項方法得財產上不法之利益或使第三人得之者亦同。
前二項之未遂犯罰之。
